【裁判字號】    89,易,2661
【裁判日期】    900223
【裁判案由】    毒品危害防制條例
【裁判全文】
台灣桃園地方法院刑事判決                        八十九年度易字第二六六一號
    公  訴  人  臺灣桃園地方法院檢察署檢察官
    被      告  甲○○
右列被告因違反毒品危害防制條例案件，茲經檢察官提起公訴（八十九年度毒偵緝字
第五０五號、八十九年度毒偵字第四六一七號），本院判決如左：
    主    文
甲○○連續施用第二級毒品，累犯，處有期徒刑肆月，如易科罰金以參佰元折算壹日
。扣案之第二級毒品安非他命壹小包（毛重零點參公克）、含有安非他命無法析離之
吸食器壹組，均沒收銷燬之。扣案紅色小布袋壹只沒收。
    事    實
一、甲○○前因違反麻醉藥品管理條例案件，經本院判處有期徒刑七月確定，於八十
    五年一月九日執行完畢。詎其猶不知悔改，復因施用毒品案件，經依台灣台北地
    方法院以八十九年度毒聲字第八一四號裁定送觀察、勒戒後，無繼續施用毒品之
    傾向，由台灣台北地方法院檢察署檢察官於八十九年四月十一日以八十九年度毒
    偵字第一一八五號不起訴處分確定。嗣又基於概括犯意，自八十九年七月某日起
    至同年八月十六日止，連續在桃園縣桃園市文昌公園等處施用第二級毒品安非他
    命，為警於八十九年八月二十一日在桃園縣龍潭鄉九龍村龍人社區一號內等處查
    獲，並扣得第二級毒品安非他命（毛重０‧三公克）、施用毒品器具吸食器一組
    、紅色小布袋一只等物，經依本院以八十九年度毒聲字第二九０三號裁定送觀察
    、勒戒後，有繼續施用毒品傾向，再經本院以八十九年度毒聲字第三九七三號裁
    定令入戒治處所施以強制戒治。
二、案經桃園縣警察局平鎮分局報告台灣桃園地方法院檢察署檢察官偵查起訴。
    理    由
一、右開事實，業經被告甲○○自白不諱，且有第二級毒品安非他命（毛重０‧三公
    克）、施用毒品器具吸食器一組扣案可資佐證，又被告前因施用毒品案件，經依
    台灣台北地方法院八十九年度毒聲字第八一四號裁定送觀察、勒戒後，認無繼續
    施用毒品之傾向，由台灣台北地方法院檢察署檢察官於八十九年四月十一日以八
    十九年度毒偵字第一一八五號不起訴處分確定，有不起訴處分書在卷足憑。其於
    五年後再犯毒品危害防制條例第十條之罪，經裁定送觀察勒戒，認有繼續施用毒
    品傾向，有本院八十九年度毒聲字第二九０三號裁定及勒戒所八十九年九月四日
    桃所澄衛勒字第０一九二六號函送之證明書一份附卷可參，是本件被告罪證明確
    ，應予依法論科。
二、核被告所為，係犯毒品危害防制條例第十條第二項之施用第二級毒品罪；被告先
    後多次施用第二級毒品之行為，時間緊接、犯罪構成要件相同，顯係基於概括犯
    意覆為之，應依刑法第五十六條連續犯之規定論以一罪並加重其刑，起訴書證據
    並所犯法條欄漏未敘及應論以連續犯，應予補充。又其施用第二級毒品前後非法
    持有安非他命之低度行為，應為其施用第二級毒品之犯行所吸收，不另論罪。又
    甲○○前因違反麻醉藥品管理條例案件，經本院判處有期徒刑七月確定，於八十
    五年一月九日執行完畢，有台灣高等法院被告全國前案紀錄表一份附卷可稽，其
    於五年以內再犯本件有期徒刑以上之罪，為累犯，應依刑法第四十七條規定加重
    其刑。爰審酌被告犯罪之動機、目的、吸食毒品陷於自殘，並未對社會造成重大
    危害，已身染愛滋病猶不知警惕，且犯後坦承犯行等及其他一切情狀，量處如主
    文所示之刑，又查被告行為後，原刑法第四十一條易科罰金之規定，業於九十年
一月四日經立法院三讀修正通過，嗣於同年月十日經總統公布施行在案，依修正
    後刑法第四十一條第一項前段規定，犯最重本刑為「五」年以下有期徒刑以下之
    刑之罪，而受六月以下有期徒刑或拘役之宣告，因身體、教育、職業、家庭之關
    係或其他正當理由，執行顯有困難，得以一元以上三元以下折算一日，易科罰金
    。按諸刑法第二條第一項前段之規定，自應適用裁判時即修正後刑法第四十一條
    有關易科罰金之規定，諭知易科罰金之折算標準。至扣案之第二級毒品安非他命
    一包（毛重０‧三公克），扣案之含有第二級毒品安非他命之吸食器一組，因安
    非他命已難以析離而與吸食器混為一體，均應依毒品危害防制條例第十八條第一
    項前段規定沒收銷毀之。另扣案紅色小布袋，係被告所有供裝置安非他命及吸食
    器之用，應依刑法第三十八條第一項第二款規定沒收。
據上論斷，應依刑事訴訟法第二百九十九條第一項前段、毒品危害防制條例第十條第
第二項、第十八條第一項前段、第二十條第三項前段、刑法第二條第一項前段、第十
一條、第五十六條、第四十七條、第三十八條第一項第二款、修正後刑法第四十一條
第一項前段，罰金罰鍰提高標準條例第二條，判決如主文。
本案經檢察官鄭重文到庭執行職務
中      華      民      國    九十      年      二      月    二十三    日
                                台灣桃園地方法院刑事第六庭
                                    法  官   黃永定
右正本證明與原本無異。
如不服本判決，應於判決送達後十日內向本院提出上訴狀( 應附繕本 )，上訴於
臺灣高等法院。
                                    書記官   陳月桂
中        華        民        國    九十    年    二    月    二十三    日
附錄論罪科行依據之法條：
毒品危害防制條例第十條
施用第一級毒品者，處六月以上五年以下有期徒刑。
施用第二級毒品者，處三年以下有期徒刑。
毒品危害防制條例第十八條
查獲之毒品及專供製造或施用毒品之器具，不問屬於犯人與否，均沒收銷燬之。
但合於醫藥或研究之用者，得不予銷燬。
前項合於醫藥或研究用毒品或器具之管理辦法，由法務部會同行政院衛生署定之。
毒品危害防制條例第二十條
犯第十條之罪者，檢察官或少年法庭應先將被告或少年送勒戒處所觀察、勒戒，其期
間不得逾一月。
經觀察、勒戒後，無繼續施用毒品傾向者，應由檢察官為不起訴之處分或由少年法庭
為不付審理之裁定；有繼續施用毒品之傾向者，由檢察官聲請法院或由少年法庭裁定
令入戒治處所施以強制戒治，其期間為一年。但自首者，得以保護管束代之。
依前項規定為不起訴之處分或不付審理之裁定後，五年內再犯第十條之罪，經觀察、
勒戒後，認有繼續施用毒品之傾向或三犯以上者，不適用前項之規定。但應由檢察官
聲請法院或由少年法庭裁定先令入戒治處所施以強制戒治。
第二項但書情形，違反保護管束應遵守事項情節重大者，得撤銷保護管束，仍施予強
制戒治。


司法院資訊處製作；財團法人民間司法改革基金會備份。
